臺灣臺東地方法院刑事裁定
110年度聲字第236號
聲  請  人  臺灣臺東地方檢察署檢察官
受  刑  人  林嘉木



上列聲請人因對受刑人數罪併罰有二裁判以上，聲請定其應執行
之刑(110年度執聲字第174號)，本院裁定如下：
    主  文
林嘉木犯如附表所示之各罪，所處如附表所示之刑，應執行有期
徒刑參年貳月，併科罰金新臺幣陸萬元，罰金如易服勞役，以新
臺幣壹仟元折算壹日。
    理  由
一、聲請意旨略以：本件受刑人因犯如附表所示等案件，先後經
    法院判決確定如附表，應依刑法第53條、第51條第5 款、第
    7 款定其應執行之刑，爰依刑事訴訟法第477 條第1 項聲請
    定其應執行刑等語。
二、數罪併罰，有二裁判以上者，依第51條之規定，定其應執行
    之刑；得易科罰金之罪與不得易科罰金之罪、得易服社會勞
    動之罪與不得易服社會勞動之罪，經受刑人請求檢察官聲請
    定應執行刑者，依第51條規定定之；宣告多數有期徒刑者，
    於各刑中之最長期以上，各刑合併之刑期以下，定其刑期；
    宣告多數罰金者，於各刑中之最多額以上，各刑合併之金額
    以下，定其金額，刑法第53條、第50條第1 項但書第1 、2 
    款、第2 項、第51條第5 款及第7款分別定有明文。又數罪
    併罰中之一罪，依刑法規定得易科罰金，若因與不得易科之
    他罪併合處罰結果而不得易科罰金時，原可易科部分所處之
    刑，自亦無庸為易科折算標準之記載（司法院大法官釋字第
    144 號解釋及第679 號解釋可資參照）。
三、經查，受刑人因犯如附表所示之罪，先後經法院判處如附表
    所示之刑確定在案，有各該刑事判決書及臺灣高等法院被告
    前案紀錄表附卷可參。茲受刑人請求檢察官就上開案件合併
    定執行刑（見執行卷附受刑人請求臺灣臺東地方檢察署檢察
    官向法院聲請定應執行刑須知），檢察官以本院為如附表所
    示案件犯罪事實最後判決之法院，聲請定受刑人應執行之刑
    ，經本院核閱卷附如附表所示之刑事判決書及臺灣高等法院
    被告前案紀錄表無訛，並經本院於民國110年10月4日訊問程
    序予受刑人以言詞方式陳述意見之機會，認首揭聲請為正當
    ，於法律性拘束之外部界限及內部界限加以裁量，定其應執
    行之刑。至受刑人所犯如附表編號1、2、4所示之罪之宣告
    刑雖符合易科罰金之宣告標準，然因與如附表編號3、5、6 
    所示不得易科罰金之罪合併定應執行刑，自不得易科罰金，
    附此敘明。
五、依刑事訴訟法第477 條第1 項，刑法第50條第2 項、第53條
    、第51條第5 款、第7 款、第42條第3項前段，裁定如主文
    。
中　　華　　民　　國　　110 　年　　10　　月　　25　　日
                刑事第三庭    法  官  徐晶純
以上正本證明與原本無異。
如不服本裁定，應於裁定送達後5日內向本院提出抗告狀（須附
繕本）。
「切勿逕送上級法院」　　　　　　　　
                              書記官  尹  瑋
中　　華　　民　　國　　110 　年　　10　　月　　25　　日
　　　　　　　　　　　　　　　　　　
附表
定應執行刑案件一覽表       編號         1        2        3   罪名  吐氣所含酒精濃度達每公升0.25毫克以上而駕駛動力交通工具 吐氣所含酒精濃度達每公升0.25毫克以上而駕駛動力交通工具 吐氣所含酒精濃度達每公升0.25毫克以上而駕駛動力交通工具  宣告刑  有期徒刑6月 併科新臺幣3萬元 有期徒刑6月 有期徒刑7月 犯罪 日期  109.09.17 109.08.09 109.12.09 偵查(自訴)機關年度案號  臺東地檢109年度偵字第2718號 臺東地檢109年度偵字第2298號 臺東地檢109年度偵字第3620號 最後事實審 法院 臺東地院 臺東地院 臺東地院  案號 109年度原交易字第73號 109年度原交簡字第14號 110年度原交易字第2號  判決日期 110.01.29 109.11.25 110.03.11 確定判決 法院 臺東地院 臺東地院 臺東地院  案號 109年度原交易字第73號 109年度原交簡字第14號 110年度原交易字第2號  判決確定日期 110.01.29 110.02.17 110.03.11 是否為得易科罰金  是 是 否 是否為得易服社會勞動  是 是 否   備註  臺東地檢110年度執字第280號 臺東地檢110年度執字第310號 臺東地檢110年度執字第434號   執行中 執行中 執行中 

  編號         4        5        6   罪名  不能安全駕駛動力交通工具 吐氣所含酒精濃度達每公升0.25毫克以上而駕駛致動力交通工具 吐氣所含酒精濃度達每公升0.25毫克以上而駕駛致動力交通工具  宣告刑  有期徒刑6月 併科新臺幣5萬元 有期徒刑8月 有期徒刑7月 犯罪 日期  109.11.08 110.01.15 109.10.09 偵查(自訴)機關年度案號  臺東地檢109年度偵字第3227號 臺東地檢110年度偵字第380號 臺東地檢109年度 偵字第2919號 最後事實審 法院 臺東地院 臺東地院 臺東地院  案號 110年度原交易字第1號 110年度原交易字第7號 109年度原交易字第87號  判決日期 110.02.26 110.04.01 110.04.29 確定判決 法院 臺東地院 臺東地院 臺東地院  案號 110年度原交易字第1號 110年度原交易字第7號 109年度原交易字第87號  判決確定日期 110.04.09 110.04.01 110.04.29 是否為得易科罰金  是 否 否 是否為得易服社會勞動  是 否 否   備註  臺東地檢110年度執字第577號 臺東地檢110年度執字第697號 臺東地檢110年度 執字第702號   執行中 未執行 未執行